臺灣高雄地方法院刑事裁定
111年度單禁沒字第205號
聲  請  人  臺灣高雄地方檢察署檢察官
被      告  劉榮棡




上列被告因違反毒品危害防制條例案件，經檢察官聲請單獨宣告
沒收（111年度執聲字第647號），本院裁定如下：
    主  文
扣案如附表編號1至25所示之物均沒收銷燬；附表編號26至28所
示之物均沒收。
    理  由
一、聲請意旨略以：被告劉榮棡前因違反毒品危害防制條例案件
    ，業經本院以108年度簡字第3649號判處有期徒刑4月確定在
    案。惟供施用所用扣案之如附表所示之物，未經上開判決宣
    告沒收，亦未經另案即臺灣高等法院高雄分院110年度上訴
    字第649號判決宣告沒收，扣案如附表編號1至25所示之物，
    均為被告所有且係違禁物，扣案如附表編號26至28所示之物
    ，均為被告所有且係供其犯罪所用之物，爰依刑法第40條第
    2項及毒品危害防制條例第18條第1項前段規定，聲請單獨宣
    告沒收等語。
二、按查獲之第一、二級毒品及專供製造或施用第一、二級毒品
    之器具，不問屬於犯罪行為人與否，均沒收銷燬之，毒品危
    害防制條例第18條第1項前段定有明文。再按供犯罪所用、
    犯罪預備之物或犯罪所生之物，屬於犯罪行為人者，得沒收
    之，刑法第38條第2項前段亦有明文。末按違禁物得單獨宣
    告沒收；刑法第38條第2項之物，因事實上或法律上原因未
    能追訴犯罪行為人之犯罪或判決有罪者，得單獨宣告沒收，
    刑法第40條第2項、第3項分有明文規定。　　
三、經查：
　㈠被告前於民國108年7月23日，因施用及販賣第二級毒品案件
    為警查獲，檢察官將扣案如附表所示之物隨販賣第二級毒品
    案件向本院起訴（本院109年度訴字第352號），另就施用毒
    品部分聲請簡易判決處刑（108年度簡字第3649號）。嗣販
    賣毒品部分經本院判決及上訴後，臺灣高等法院高雄分院（
    110年度上訴字第649號）判決略以：被告就附表所示之物，
    供稱安非他命毒品是其自己要施用，電子磅秤2個、分裝袋1
    包、分裝勺1支均係供其分裝施用之毒品所用等語，致未於
    該案判決中併予諭知沒收銷燬，然其同日遭查獲之施用行為
    ，業經本院108年度簡字第3649號刑事簡易判決確定，有上
    開各該刑事判決書、刑案資料查註紀錄表等附卷可憑。是本
    件被告施用第二級毒品如附表所示之物所依附之原裁判（即
    108年度簡字第3649號），既未及諭知沒收銷燬而告確定，
    檢察官據以聲請單獨宣告沒收（銷燬），自屬有據。
　㈡而本件扣得之如附表編號1至25所示之物白色結晶25包，經檢
    驗結果均檢出第二級毒品甲基安非他命成分，足認確係違禁
    物無訛（詳如附表所示），另上開毒品包裝袋其上殘留微量
    毒品難以析離且無析離實益，應與毒品整體同視，一併依毒
    品危害防制條例第18條第1項前段規定宣告沒收銷燬。至送
    驗耗損部分毒品既已滅失，爰不另宣告沒收銷燬。
　㈢至附表編號26至28所示之物電子磅秤2個、分裝袋1包、分裝
    勺1支，為被告所有供其施用第二級毒品所用之物，業據被
    告供承在卷（見本院109年度訴字第352號卷一第129頁），
    並有高雄市政府警察局刑事警察大隊搜索扣押筆錄及扣押物
    品目錄表各1份（見警一卷第151至163頁）在卷可佐，是上
    開扣案物品，核屬刑法第38條第2項前段所定得沒收之物，
    且就被告施用第二級毒品部分業由本院判處罪刑確定，已如
    前述，而有刑法第40條第3項所定之情形。準此，檢察官依
    前揭刑法第40條第3項、第38條第2項前段規定，就附表編號
    26至28所示之物單獨宣告沒收，核無不合，應予准許。
據上論斷，應依刑事訴訟法第455條之36第2項，裁定如主文。
中　　華　　民　　國　　111 　年　　8 　　月　　2 　　日
　　　　　　　　　刑事第十四庭  法　官　呂明燕
以上正本證明與原本無異
如不服本裁定，應於送達後5日內，向本院提出抗告狀。
中　　華　　民　　國　　111 　年　　8 　　月　　2 　　日
　　　　　　　　　　　　　　　　書記官　李欣妍
附表：
編號 扣案物品名稱 數量 備註 1、 甲基安非他命（含包裝袋） 1包 （驗後淨重0.280公克） 高雄市立凱旋醫院108年12月23日高市凱醫驗字第62422號濫用藥物成品檢驗鑑定書（見臺灣高雄地方檢察署108年度偵字第14415號卷第81至91頁）、同署108年度安保字第978號扣押物品清單（見臺灣高雄地方檢察署108年度偵字第14415號卷第41至44頁） 2、 甲基安非他命（含包裝袋） 1包 （驗後淨重0.115公克）  3、 甲基安非他命（含包裝袋） 1包 （驗後淨重0.058公克）  4、 甲基安非他命（含包裝袋） 1包 （驗後淨重0.275公克）  5、 甲基安非他命（含包裝袋） 1包 （驗後淨重0.072公克）  6、 甲基安非他命（含包裝袋） 1包 （驗後淨重0.015公克）  7、 甲基安非他命（含包裝袋） 1包 （驗後淨重0.116公克）  8、 甲基安非他命（含包裝袋） 1包 （驗後淨重0.134公克）  9、 甲基安非他命（含包裝袋） 1包 （驗後淨重0.022公克）  10、 甲基安非他命（含包裝袋） 1包 （驗後淨重0.091公克）  11、 甲基安非他命（含包裝袋） 1包 （驗後淨重0.488公克）  12、 甲基安非他命（含包裝袋） 1包 （驗後淨重0.210公克）  13、 甲基安非他命（含包裝袋） 1包 （驗後淨重0.393公克）  14、 甲基安非他命（含包裝袋） 1包 （驗後淨重0.074公克）  15、 甲基安非他命（含包裝袋） 1包 （驗後淨重0.074公克）  16、 甲基安非他命（含包裝袋） 1包 （驗後淨重0.011公克）  17、 甲基安非他命（含包裝袋） 1包 （驗後淨重0.082公克）  18、 甲基安非他命（含包裝袋） 1包 （驗後淨重0.276公克）  19、 甲基安非他命（含包裝袋） 1包 （驗後淨重0.304公克）  20、 甲基安非他命（含包裝袋） 1包 （驗後檢體用罄）  21、 甲基安非他命（含包裝袋） 1包 （驗後淨重0.217公克）  22、 甲基安非他命（含包裝袋） 1包 （驗後淨重0.019公克）  23、 甲基安非他命（含包裝袋） 1包 （驗後淨重0.190公克）  24、 甲基安非他命（含包裝袋） 1包 （驗後淨重0.169公克）  25、 甲基安非他命（含包裝袋） 1包 （驗後淨重0.052公克）  26、 電子磅秤 2個 同署108年度檢管字第2469號扣押物品清單（見108年度偵字第14415號卷第45頁） 27、 分裝袋 1包  28、 分裝勺 1支